臺灣嘉義地方法院民事裁定
111年度監宣字第248號
聲  請  人  吳美玲  



相對人即受
監護宣告人  吳杉源  



關  係  人  吳東益  
            吳東消  
            吳東榮  

上列聲請人與相對人即受監護宣告人間聲請准許處分受監護宣告
人之財產事件，本院裁定如下：
    主    文
一、准許聲請人代為處分受監護宣告之人吳杉源所有如附表所示
    之不動產。前述處分所得之款項應全部存入受監護宣告人吳
    杉源於中華郵政股份有限公司嘉義站前郵局，戶名：吳杉源
    ，帳號：○○○○○○○○○○○○○○號之帳戶內。
二、聲請費用新臺幣壹仟元由受監護宣告之人吳杉源負擔。
    理    由
一、聲請意旨：聲請人為相對人即受監護宣告人吳杉源（男，民
    國00年0 月00日生）之長女，相對人前經本院於民國111 年
    7 月20日以111 年度監宣字第159 號民事裁定宣告為受監護
    宣告之人，並選定聲請人為其監護人，及指定關係人吳東消
    為會同開具財產清冊之人，因相對人現安置在仁德醫療社團
    法人附設護理之家（以下簡稱護理之家）照護，關係人吳東
    益、吳東消均已退休，聲請人為家庭主婦，僅關係人吳東榮
    尚在工廠上班，收入微薄，無法負擔相對人在護理之家高額
    費用，聲請處分相對人所有如附表所示之不動產，作為相對
    人生活、看護等費用之需，故為受監護宣告之人之利益，依
    法聲請准許處分受監護宣告之人所有如附表所示之不動產等
    語。
二、監護人對於受監護人之財產，非為受監護人之利益，不得使
    用、代為或同意處分。監護人為下列行為，非經法院許可，
    不生效力：㈠代理受監護人購置或處分不動產；㈡代理受監護
    人，就供其居住之建築物或其基地出租、供他人使用或終止
    租賃，民法第1101條第1 項、第2 項定有明文。經本院調查
    ，聲請人為受監護宣告之人之長女，受監護宣告之人前於11
    1 年7 月20日經本院以111 年度監宣字第159 號民事裁定為
    受監護宣告之人，並選定聲請人為監護人，及指定關係人即
    相對人之次子吳東消為會同開具財產清冊之人，並已會同開
    具財產清冊之人，向本院陳報受監護宣告之人財產清冊等情
    ，有戶籍謄本附卷可憑，並經本院依職權調取111 年度監宣
    字第159 號監護宣告民事卷（以下簡稱監宣卷）閱覽屬實。
    又聲請人主張之前述事實，已據其提出相對人全國財產稅總
    歸戶財產查詢清單影本、土地及建物登記第一類謄本等件為
    憑（見本院卷第11、21至27頁），亦可信為真實。則聲請人
    聲請處分受監護宣告人之不動產，核與法律規定相符。
三、又相對人所有除附表所示之不動產外，名下存款為新臺幣（
    下同）1 萬1,151 元，無其他動產，經聲請人會同開具財產
    清冊之人開具受監護宣告人之財產清冊陳報本院在案，並有
    全國財產稅總歸戶財產查詢清單、相對人中華郵政存簿儲金
    簿影本附於本院卷及前述監宣卷可憑（見本院卷第11頁、監
    宣卷第93至95頁）。再者，相對人名下雖有如附表所示之財
    產及存款，但無其他所得來源可支應其相關照護費用等情，
    亦有聲請狀附卷可憑（見本院卷第8 頁）。另參酌聲請人提
    出該不動產係欲以1,200萬元出售，經核與周邊交易行情相
    當，亦有土地建物買賣實價資料、預定售價相關資料附卷可
    查（見本院卷第43至45頁）。應認符合受監護宣告人之利益
    。因此，聲請人主張為相對人之利益而處分該不動產，應屬
    有據。聲請人聲請本院許可其代理處分相對人所有如主文所
    示之不動產，為有理由，應予准許。
四、又監護人應以善良管理人之注意，執行監護職務。再者，監
    護人於執行監護職務時，因故意或過失，致生損害於受監護
    人者，應負賠償之責。又法院於必要時，得命監護人提出監
    護事務之報告、財產清冊或結算書，檢查監護事務或受監護
    人之財產狀況，亦為民法第1113條準用同法第1100條、第11
    09條第1 項、第1103條第2 項之規定。則本件聲請人即監護
    人處分受監護宣告人所有如主文所示之不動產，自應妥適管
    理，並使用於相對人照護所需等費用。又為保障受監護人之
    利益，聲請人應於處分附表所示之不動產後30日內，提出變
    動後之財產清冊，陳報法院，併此說明。
五、依家事事件法第164 條第2 項，裁定如主文。
中　　華　　民　　國　　111 　年　　9 　　月　　30　　日
                   家事法庭     法  官  李文輝
以上正本係照原本作成。 
如對本裁定抗告，須於裁定送達後10日之不變期間內，向本院提
出抗告狀，並繳納抗告費新臺幣1,000 元。
中　　華　　民　　國　　111 　年　　9 　　月　　30　　日
                                書記官　張紜飴
     
附表：（111 年度監宣字248 號）
編號 種類 財產標的 面積（平方公尺） 權利範圍  1 土地 嘉義市○○段○○段00000 地號 65.00 2 分之1  2 建物 嘉義市○○段○○段0000○號（門牌號碼：嘉義市○區○○路000 號） 161.26 全部